臺灣基隆地方法院民事判決　九十三年度訴字第四四號
　　原　　　告　丙○○
　　訴訟代理人　甲○○
　　被　　　告　乙○○○
當事人間請求給付借款事件，本院於民國九十三年三月二十三日言詞辯論終結，判決
如下：
    主      文
被告應給付原告新台幣捌拾捌萬元。
訴訟費用新台幣玖仟伍佰捌拾元由被告負擔。
    事      實
甲、原告方面：
一、聲明：如主文第一項所示。
二、陳述：被告乙○○○於民國九十年八月二十八日向原告借用新台幣（下同）八十
    八萬元，清償期為民國九十二年八月三十一日。詎屆清償期後，屢向被告催討，
    均置之不理，迄未清償，為此提起本件訴訟。
三、證據：提出借據一紙為證。
乙、被告方面：
一、聲明：請求判決駁回原告之訴。
二、陳述：被告不否認原告提出之借據為其所簽立，惟當時係因為被告所經營之松慶
    營造有限公司（下稱松慶公司）積欠原告技師費，原告向被告催討，被告不得已
    只好同意簽下該紙借據，目前松慶公司之財務狀況不佳，無法清償，但此筆債務
    並非被告個人之債務，被告無清償之義務。
三、證據：提出經濟部公司執照、營造業登記證書為證。
    理      由
一、本件原告主張之事實，已據其提出借據乙紙為證，核屬相符，堪信為真實。
二、被告雖辯稱：前開借據係被告所經營之松慶公司積欠原告技師費，原告向被告催
    討，被告所簽立，但該債務並非被告個人之債務等情，惟按稱消費借貸者，謂當
    事人一方移轉金錢或其他代替物之所有權於他方，而約定他方以種類、品質、數
    量相同之物返還之契約。民法第四百七十四條第一項定有明文。但動產物權之讓
    與，原不以現實交付為限，亦可有簡易交付、占有改定、指示交付等方式，仍發
    生與現實交付同等之效力，民法第七百六十二條亦有明文。經查被告自承因其經
    營之松慶公司積欠原告技師費，原告向被告催討，被告才簽立系爭借據，惟依據
    借據所載「本人向丙○○先生借款新台幣捌拾捌萬元整，預訂中華民國九十二年
    八月三十一日還清」，應可認兩造約定將松慶公司積欠原告之技師費，改定為借
    款，二人成立消費借貸契約，亦可認為被告有承擔松慶公司債務之意思，是被告
    所辯，系爭債務係松慶公司積欠原告之技師費，被告不用負責云云，並不足採。
三、從而原告依消費借貸契約請求被告給付借款八十八萬元，為有理由，應予准許。
四、本件訴訟費用即第一審裁判費九千五百八十元由被告負擔。
五、結論：本件原告之訴為有理由，依民事訴訟法第七十八條，判決如主文。
中　　　華　　　民　　　國　　九十三　　年　　　四　　　月　　　七　　　日
                                臺灣基隆地方法院民事庭
                                            法      官  林李達
右為正本係照原本作成。
如對本判決上訴，須於判決送達後二十日之不變期間內，向本院提出上訴狀。
中　　　華　　　民　　　國　　九十三　　年　　　四　　　月　　 十三 　　日
                                            法院書記官  黃錫煒
